【裁判字號】    97,聲,1915
【裁判日期】    970825
【裁判案由】    停止執行
【裁判全文】
臺灣臺中地方法院民事裁定              97年度聲字第1915號
聲  請  人  乙○○
相  對  人  彰化商業銀行股份有限公司
法定代理人  甲○○
當事人間聲請停止執行事件，本院裁定如下：
    主    文
聲請人供擔保新臺幣佰貳拾萬零捌佰陸拾肆元後，本院九十
七年度民執字第四０六九一號執行事件就編號第三二八建號建物
部分之強制執行程序，於本院97年度訴字第一七五七號事件判決
確定前應暫予停止。
    理      由
一、按：「有回復原狀之聲請，或提起再審或異議之訴，或對於
    和解為繼續審判之請求，或提起宣告調解無效之訴、撤銷調
    解之訴，或對於第4條第1項第5款之裁定提起抗告時，法院
    因必要情形或依聲請定相當並確實之擔保，得為停止強制執
    行之裁定」，強制執行法第18條第2項定有明文。
二、本件聲請人以其就97年執字第40691號執行事件之執行標的
    物（建號第328號），向本院提起第三人異議之訴（本院97
    年度訴字第一七五七號）為理由，現前開房屋經執行至詢價
    之階段，為此聲請裁定停止該強制執行程序行事件之強制執
    行。
三、本院調取相關執行卷宗審究後，認為聲請人之聲請為有理由
    。按強制執行程序開始後，除法律另有規定外，固不停止執
    行，惟於提起異議之訴時，法院因必要情形或依聲請定相當
    並確實之擔保，得為停止執行之裁定，此觀強制執行法第18
    條第1項、第2項之規定自明。又法院依強制執行法第18 條
    第2項定擔保金額而准許停止強制執行之裁定者，該項擔保
    係備供債權人因停止執行所受損害之賠償，其數額應依標的
    物停止執行後，債權人未能即時受償或利用該標的物所受之
    損害額，或其因另供擔保強制執行所受之損害額定之，非以
    標的物之價值或其債權額為依據。查聲請人聲請停止執行之
    標的物，經執行法院進行鑑價之結果，其鑑定金額為18,462
    ,080 元（聲請人依台中縣稅捐稽徵處房屋稅籍證明書所載
    之建物為475平方公尺，主張本件建物之價值為761,300元，
    惟上開房屋稅證明書與原告異議之標的面積2,347.37平方公
    尺相去甚遠，並不足採），以法定利率計，相對人每年可能
    受有923,104元（18,462,080×0.05＝923,104元）之損害，
    自第一審至第三審判決確定，其期間推定為3年6月，本件應
    定擔保金額為3,230,864元。
四、爰依首揭條文，裁定如主文。
中    華    民    國    97    年    8     月    25    日
                  民事第四庭    法  官  王  銘
正本係照原本作成。
如不服本裁定應於送達後10日內向本院提出抗告狀，並繳納抗告
費新臺幣1,000元。
中    華    民    國    97    年    8     月    25    日
                                書記官  柳寶倫


司法院資訊處製作；財團法人民間司法改革基金會備份。
